# 无偿获得少数股东股权如何做账

提问人：D 小怪兽 时间：2023-10-22 11:44:48
请教陈版主：甲公司是A公司的控股股东，由于A 公司经营亏损，A公司原少数股东决定将所持有的股权全额无偿转让给甲公司。请问甲公司如何做账。为什么我在网上看到按照这样处理“少数股东如果不是同一控制下的股东，无偿获得少数股权，甲公司个别报表层面应当计入损益，合并报表层面调整到资本公积，如果少数股东原先就是同一控制下的关联方，无偿取得，甲单体报表计入资本公积。如果这个少数股权本来就没有出资，就不做账。”我问过企业，少数股东不是同一控制下的关联方，而且当时这个少数股东是出资了的。但是带我的经理说不做账，直接在合并层面调整“少数股权权益”及“资本公积”这个我不明白。而且这个站在税务的角度，有哪些考虑

回答人：chenyiwei
该部分少数股权的公允价值是多少？如果公允价值大于零的，为何少数股东要无偿赠送给大股东？是否由于少数股东对大股东有业绩承诺，因无法完成业绩承诺而无偿将原保留的少数股权让渡给大股东？